Inventaris van het archief van het Ministerie van Justitie: Semi-ambtelijk archief van minister I. Samkalden (1956-1966)
Nationaal Archief, Den Haag
Ministerie van Justitie: Semi-ambtelijk archief van de minister van Justitie, I. Samkalden
Just / Samkalden
1956-1966
J26
0.30 meter; 36 inventarisnummers.
Normale geschreven, getypte en gedrukte documenten, geen bijzondere handschriften. Het archief bevat foto's.
Nationaal Archief, Den Haag
Samkalden, mr. I.
De archiefbescheiden hebben grotendeels betrekking op de twee periodes waarin I. Samkalden de functie van Minister van Justitie bekleedde. In het archief bevinden zich onder meer rapporten en nota's, ingekomen stukken, correspondentie met de minister-president (W. Drees), stukken betreffende de PvdA, de totstandkoming van het kabinet Cals-Vondeling (met betrekking tot het ministerie van Justitie), en de rellen bij het huwelijk van Prinses Beatrix in 1966. Het archief bevat tevens foto's. Verder zijn er enige stukken met betrekking tot de Tweede Wereldoorlog.
Archiefvorming
Geschiedenis van de archiefvormer
Mr. I. Samkalden
Bron: www.parlement.com
De heer Samkalden, geboren op 10 augustus 1912 te Rotterdam was een vooraanstaand PvdA-jurist en bestuurder. Voordat hij de politiek in ging was hij ambtenaar in Nederlands-Indië en hoogleraar agrarisch recht in Wageningen. De heer Samkalden was twee keer betrekkelijk kort minister van Justitie. De eerste periode van 13 oktober 1956 tot 22 december 1958 in het vierde kabinet Drees. De tweede periode van 14 april 1965 tot 22 november 1966 in het kabinet Cals. Door de korte periode van ministerschap kon hij wel wetgeving voorbereiden, maar minder tot stand brengen. Na zijn laatste ministerschap werd de heer Samkalden burgemeester van Amsterdam. De heer Samkalden overleed op 11 mei 1995 te Amsterdam.
Geschiedenis van het archiefbeheer
De verwerving van het archief
Overbrenging van een overheidsarchief
Inhoud en structuur van het archief
01.01.02; 2.09
Aanwijzingen voor de gebruiker
Openbaarheidsbeperkingen
Deels openbaar, deels beperkt openbaar (B).
Materiële beperkingen
Aanvraaginstructie
Openbare archiefstukken kunnen online worden aangevraagd en gereserveerd. U kunt dit ook via de terminals in de studiezaal van het Nationaal Archief doen. Om te kunnen reserveren dient u de volgende stappen te volgen:
U maakt een profiel aan op www.gahetna.nl, en logt vervolgens in
Via de archiefinventaris (alleen de beschrijvingen met rode nummers) selecteert u het gewenste archiefstuk door op de knop 'Reserveren' te klikken
In het volgende scherm geeft u aan op welke dag u het archiefstuk wilt inzien
Indien u zich bevindt in de studiezaal en een tafelnummer heeft ontvangen kunt u dit nummer vermelden. Als u geen tafelnummer heeft kunt u tafelnummer 777 laten staan
Vervolgens bevestigt u uw reservering door deze te versturen.
Verwant materiaal
Beschikbaarheid van kopieën
Verwante archieven
Zie ook:
2.17.05 - Inventaris van de archieven van de Raad van Advies voor de Ruimtelijke Ordening (RARO), 1965-1994 (1996) en de Raad voor de Ruimtelijke Ordening (RaRO), (1991) 1995-1996 (1998) en hun commissies en werkgroepen
2.21.183.74 - Inventaris van het archief van W. Schermerhorn [levensjaren 1894-1977], 1918-1976
2.21.302 - Inventaris van het archief van dr. C.L.Patijn [geboren 1908], 1940-1999
2.21.231 - Inventaris van het archief van Louis Einthoven [levensjaren 1896-1979], 1938-1979
Beschrijving van de series en archiefbestanddelen
- Verklaring van de Opperbevelhebber van Land- en Zeemacht inzake een aan de Nederlandse gezanten in Brussel, Parijs en Londen gericht memorandum van 23 maart 1940 met instructies, hoe te handelen bij het uitbreken van de oorlog, met geleidebrief., 1; 1 omslag
- Brief aan de Minister van Onderwijs, Kunsten en Wetenschappen inzake een (vermoedelijk) gepleegde overtreding van artikel 248bis en 249 sub3, Wetboek van Strafrecht, door een ambtenaar van het Ministerie van Onderwijs, Kunsten en Wetenschappen, met bijlagen., 1947; 2; 1 omslag
  Openbaarheid beperkt tot 1 januari 2023
- Proces-verbaal van 11 oktober 1949 van een rechtbankzitting te 's-Hertogenbosch waarin de zaak wordt behandeld van de heren L. Leemhuis, J.N. Viétor en S. Pegels wegens het verlenen van steun aan de vijand in de 2e Wereldoorlog, afschrift., 3; 1 stuk
  Openbaarheid beperkt tot 1 januari 2025
- Rapporten, nota's en drukwerk., [1950] - 1966; 4-13; 8 stukken en 1 omslag
  - Aide-mémoire van de voorzitter van de Vereniging van Reclasseringsinstellingen, ten behoeve van de audiëntie bij de minister van Justitie over de subsidiëring van deze instellingen. [1950], 4
  - Rapport van de secretaris van de ministerraad waarin regeling en afspraken staan vermeld, die betrekking hebben op het functioneren van de ministerraad en op de posities van ministers en staatssecretarissen. 1956, 5
  - Miljoenennota 1965. 1964, 6
  - Miljoenennota 1966. 1965, 7
  - Ontwerp voor een nieuw beginselprogramma van de Volkspartij voor Vrijheid en Democratie (VVD). 1965, 8
  - Rapport van de Structuurcommissie van de K.V.P. "Grondslag en karakter van de K.V.P". 1965, 9; omslag
    Met dubbel exemplaar.
  - Troonrede. 1965, 10
  - Maandelijks orgaan van de Dr. Abraham Kuyperstichting ter bevordering van de studie der antirevolutionaire beginselen. 1966, 11
  - Rapport "Centraal Economisch Plan, opgesteld door het Centraal Planbureau. 1966, 12
  - Hollands Maandblad., 13
- Stukken betreffende de Partij van de Arbeid., 1954 - 1966; 14-16; 3 omslagen
  - Verslagen van het 6e congres van de Partij van de Arbeid op 7, 8 en 9 mei 1957 te s'-Gravenhage, met jaarverslagen 1954-1956, 1954-1957, 14
  - Het beleid van de partij. 1966, 15
  - Verslagen van vergaderingen van het partijbestuur, met bijlagen. 1966, 16
- Correspondentie met de minister-president., 1956 - 1958; 17; 1 omslag
  Openbaarheid beperkt tot 1 januari 2034
- Foto's., 1957; 18-19; 2 omslagen
  - De uitreiking van Koninklijke onderscheidingen ter ere van de verjaardag van de Koningin, met bijlagen. 1957, 18
  - De heer Samkalden achter zijn bureau van het Ministerie van Justitie. z.d., 19
- Ingekomen stukken., 1957 - 1966; 20-26; 4 omslagen en 3 stukken
  - Brief van de heer de Beer (oom van de heer Samkalden) inzake de naamsverandering van de familie Hallo. 1957, 20; stuk
    Openbaarheid beperkt tot 1 januari 2033
  - Brief van de wethouder van Financiën van de gemeente Rotterdam, mr. J. Zeelenberg inzake het creëren van een financiële regeling voor de aankoop van de collectie van Beuningen, met bijlage. 1957, 21
  - Brieven van drs. Burgemeister betreffende een sollicitatie naar een functie bij het Ministerie van Justitie. 1957 - 1958, 22
  - Brief van mr. K. van Rijckevorsel, lid van de 2e Kamer der Staten-Generaal inzake de vacaturevervulling van raadsheer bij het Gerechtshof te Leeuwarden en vacaturevervulling in het algemeen. 1958, 23; stuk
  - Uitnodiging van het Koos Vorrink Instituut inzake deelname aan de Ruslandconferentie, met bijlage. 1958, 24
  - Uitnodiging voor het bezoeken van de tentoonstelling "Europoort een schakel" georganiseerde door de Nederlandse Economische Hoogeschool te Rotterdam in het kader van het het 45-jarig lustrum. 1958, 25; stuk
  - Brief van de Algemeene Bond van Ambtenaren, met artikel over het stakingsverbod. 1966, 26
- Ontvangen gelukwensen., 1965; 27-28; 2 omslagen
  - De benoeming als minister van Justitie. 1965, 27
  - De verlening van het eredoctoraat door de Universiteit van Brussel. 1965, 28
- Stukken betreffende de totstandkoming van het kabinet Cals-Vondeling, met betrekking tot het Ministerie van Justitie., 1965; 29; 1 omslag
- Stukken betreffende het afleggen van bezoeken of het bijwonen van congressen e.d., 1965 - 1966; 30-32; 3 omslagen
  - Het bezoek aan Suriname en de Nederlandse Antillen. 1965 - 1966, 30
  - De bevrijdingsherdenking op 5 mei 1966 in Dordrecht, waar de heer Samkalden een toespraak over vrijheid heeft gehouden. 1966, 31
  - Het 6e kerstcongres van de Katholieke Staatkundige Studiegroepenfederatie, met geleidebrief. 1966, 32
- Stukken betreffende de aanvraag tot verlening van surséance van betaling door het bankiershuis fa. Gebr. Teixeira de Mattos te Amsterdam., 1966; 33; 1 omslag
  Openbaarheid beperkt tot 1 januari 2042
- Stukken betreffende eventueel te treffen maatregelen ten aanzien van de grenskwestie Suriname - Brits-Guynea., 1966; 34; 1 omslag
- Stukken betreffende het politieoptreden tijdens de rellen in Amsterdam bij het huwelijk van Prinses Beatrix., 1966; 35; 1 omslag
- Stukken betreffende het rapport van de vice-voorzitter van het Nederlands Katholiek Vakverbond over de eventuele wanpraktijken van de regering van de Nederlandse Antillen., 1966; 36; 1 omslag